【裁判字號】    97,上易,2878
【裁判日期】    971222
【裁判案由】    毒品危害防制條例
【裁判全文】
臺灣高等法院刑事判決                97年度上易字第2878號
上  訴  人
即  被  告  甲○○
上列上訴人因違反毒品危害防制條例案件，不服臺灣板橋地方法
院97年度易字第1596號，中華民國97年9 月25日第一審判決（起
訴案號：臺灣板橋地方法院檢察署96年度毒偵字第9136、9471號
），提起上訴，本院判決如下：
    主  文
上訴駁回。
    理  由
一、按刑事訴訟法第350條、第361條規定，不服地方法院之第一
    審判決而上訴者，須提出上訴書狀，並應敘述具體理由，為
    上訴必備之程式。倘已提出上訴理由，但所提非屬具體理由
    者，則由第二審法院以上訴不合法律上之程式，判決駁回。
    而所謂具體理由，必係依據卷內既有訴訟資料或提出新事實
    或新證據，指摘或表明第一審判決有何採證認事、用法或量
    刑等足以影響判決本旨之不當或違法，而構成應予撤銷之具
    體事由，始克當之（例如：依憑證據法則具體指出所採證據
    何以不具證據能力，或依憑卷證資料，明確指出所為證據證
    明力之判斷如何違背經驗、論理法則）；倘僅泛言原判決認
    定事實錯誤、違背法令、量刑失之過重或輕縱，而未依上揭
    意旨指出具體事由，皆難謂係具體理由，俾與第二審上訴制
    度旨在請求第二審法院撤銷、變更第一審不當或違法之判決
    ，以實現個案救濟之立法目的相契合，並節制濫行上訴。又
    上訴意旨對於原判決實體上之違法，或程序上之違法，均必
    須為具體的指摘，俾得就其指摘事項加以審查。至上訴理由
    書雖指摘原判決有刑事訴訟法第379 條某幾款之違背法令情
    形，但核其所述事實，與各該款之違法情形無一符合時，（
    例如當事人或辯護人在原審並未聲請調查某證據，竟指摘其
    未予調查該證據。又如誤以在訴訟上其他主張為上訴事項，
    而指原審未予判決。又如指原判決不載未予諭知緩刑之理由
    為理由不備之類），仍不能認為其上訴已合法律上之程式（
    最高法院71年度第3次刑事庭會議決議一參照）。
二、查本件被告甲○○提起上訴，其上訴理由略以：原審判決將
    其於短時間內發生之同一行為，分開判處徒刑，似有重罰、
    違法判決之疑慮，且其目前已洗新革面，辛勤工作，倘能給
    予自新之機會，以保住工作，其必更加努力，請從輕量刑云
    云。惟按九十五年七月一日起施行之修正刑法，已將連續犯
    之規定刪除，考其立法旨趣，係因對於多次原可獨立評價之
    行為，僅論以一罪，不無鼓勵犯罪之嫌，亦與國民對於法律
    之感情相悖。是施用毒品者其每次施用毒品行為本可獨立評
    價，其罪數亦應以施用次數決之。本件被告先於96年11月7
    日14、15時許，在臺北市青年公園之公廁內，施用毒品安非
    他命1 次，復於同年11月16日22、23時許，在臺北縣中和市
    ○○路726之6號7樓其住處內，施用毒品安非他命1次，另於
    96 年11月7日22時許，持有第一級毒品海洛因，先後為警查
    獲之事實，業據被告供承在卷，原審因以被告上開二次施用
    第二級毒品行為及持有第一級毒品行為，犯意各別、行為互
    殊，而分別論罪科刑，尚無不合。被告上訴意旨徒憑其個人
    對法律之錯誤認知，指摘原判決對其上開三次犯行分論併罰
    ，係屬不當一節，其所指摘之原判決違法，並不存在；另其
    請求從輕量刑云云，則純屬其個人對法院量刑之期盼，俱難
    認其已依據卷內既有訴訟資料或提出新事證，指摘或表明第
    一審判決有何採證認事、用法或量刑等足以影響判決本旨之
    不當或違法，而構成應予撤銷之具體事由。是被告上訴，未
    以書狀敘述具體理由，應認其上訴為不合法律上之程式，爰
    不經言詞辯論，予以駁回。
三、據上論斷，應依刑事訴訟法第367條前段、第372條，判決如
    主文。
中    華    民    國    97    年    12    月    22    日
                  刑事第二十一庭審判長法  官  蔡彩貞
                                      法  官  曾家貽
                                      法  官  楊力進
以上正本證明與原本無異。
不得上訴。
                                      書記官  楊麗娟
中    華    民    國    97    年    12    月    22    日


司法院資訊處製作；財團法人民間司法改革基金會備份。
